ACORDAO-COMPLETO-2389804

ACÓRDÃO 611/2020 ATA 8/2020 - PLENÁRIO

VISTOS, relatados e discutidos estes autos de Representação, com pedido de medida cautelar, formulada por Embattur Empresa Bahiana de Transporte e Turismo Eireli – ME             (CNPJ 02.517.814/0001-23) , em face de supostas irregularidades constantes do Pregão Eletrônico 7002573200, conduzido pela Petróleo Brasileiro S.A. – Petrobras, o qual tem por objeto “serviços de transporte terrestre para transbordo de passageiros”, com vigência prevista de 745 dias e valor homologado em R$ 9.341.732,10, 
ACORDAM os Ministros do Tribunal de Contas da União, reunidos em Sessão Plenária, diante das razões expostas pelo Relator, em: 
9.1. conhecer da Representação, satisfeitos os requisitos de admissibilidade constantes no art. 87, § 2º, da Lei 13.303/2016, c/c os arts. 235 e 237, VII, do Regimento Interno deste Tribunal, e no art. 103, § 1º, da Resolução - TCU 259/2014; 
9.2. no mérito, considerar a Representação improcedente;
9.3. indeferir o pedido de concessão de medida cautelar formulado pela representante, haja vista a inexistência dos elementos necessários para sua adoção;
9.4. dar ciência deste Acórdão à estatal Petróleo Brasileiro S.A. e à representante, destacando que o Relatório e o Voto que o fundamentam podem ser consultados por meio do endereço www.tcu.gov.br/acordaos; 
9.5. informar a representante que mover a Administração Pública por interesses predominantemente privados, em detrimento do interesse público que move este Tribunal de Contas da União, pode vir a configurar litigância de má-fé, a ensejar a aplicação da multa prevista no art. 58 da Lei 8.443/1993, c/c os arts. 15, 80 e 81 do Código de Processo Civil; e
9.6. arquivar os presentes autos, nos termos do art. 250, I, c/c art. 169, V, do Regimento Interno deste Tribunal.

Representação acerca de possíveis irregularidades na condução do pregão eletrônico cujo objeto é serviço de transporte terrestre para transbordo de passageiros.

Petróleo Brasileiro S.A.

3. Representante: Embattur Empresa Bahiana de Transporte e Turismo Eireli - ME (CNPJ 02.517.814/0001-23).

13.1. Ministros presentes: José Mucio Monteiro (Presidente), Walton Alencar Rodrigues, Benjamin Zymler, Augusto Nardes, Raimundo Carreiro (Relator), Ana Arraes, Bruno Dantas e Vital do Rêgo.
13.2. Ministro-Substituto convocado: André Luís de Carvalho.
13.3. Ministro-Substituto presente: Weder de Oliveira.

RAIMUNDO CARREIRO

Trata-se de representação, com pedido de medida cautelar, formulada por Embattur Empresa Bahiana de Transporte e Turismo Eireli – ME (CNPJ 02.517.814/0001-23) , em face de supostas irregularidades constantes do Pregão Eletrônico 7002573200, conduzido pela Petróleo Brasileiro S.A. – Petrobras, o qual tem por objeto serviços de transporte terrestre para transbordo de passageiros, com vigência prevista de 745 dias e valor homologado em R$ 9.341.732,10.
2.	Com fulcro no inciso I do § 3º do art. 1º da Lei 8.443/92, transcrevo a instrução, acorde, da Secretaria de Controle Externo de Aquisições Logísticas – Selog, a qual propõe conhecer da presente representação para, no mérito, considerá-la improcedente (peças 72 a 74) :
“Instrução Inicial de Representação com Pedido de Cautelar
	A. Identificação do Processo

	TC Processo 038.398/2019-2
	Conhecer da presente representação para, no mérito, considerá-la improcedente. Indeferir pedido de cautelar.

	Unidade Jurisdicionada
	Uasg

	Petróleo Brasileiro S.A.
	Não se aplica

	Objeto

	Serviço de transporte terrestre para transbordo de passageiros, conforme especificações do edital e de seus adendos.

	Representante
	CNPJ

	Embattur Empresa Bahiana de Transporte e Turismo Eireli -ME
	02.517.814/0001-23

	Há pedido de Sustentação Oral?
	Procuração 

	Não 
	Peça 70

	Modo de Disputa
	Número do Certame
	Critério de Julgamento

	Pregão Eletrônico
	7002573200
	Menor preço global

	Vigência
	Valor Homologado

	745 dias (peça 5, p. 7-8) 
	R$ 9.341.732,10

	Fase do Certame

	Licitação homologada em 17/9/2019. 

	B. Alegações do Representante 

	1.	O representante informa que, em visita à sede da empresa Almeida Locações Serviços e Transportes Ltda., vencedora do certame, pode constar que ela não se encontrava instalada no endereço informado e não possuía estrutura de empresa prestadora de serviços de taxi, sendo que o último alvará de funcionamento se referia ao exercício de 2017, com validade até 31/12/2017. Assim, sustenta que se trata de uma empresa de fachada.
2.	Relata que, em 21/8/2019, manifestou a intenção de recurso contra a decisão da pregoeira que habilitou a empresa Almeida Locações Serviços e Transportes Ltda. O recurso foi julgado improcedente (peça 6-7) .
3.	Informa ainda que solicitou cópia integral do procedimento administrativo, inclusive da prova das diligências realizadas, ressaltando que a documentação somente foi apresentada pela Petrobrás após a homologação do certame,
4.	O represente alega, em suma que:
a) a licitante declarada vencedora apresentou documentos de habilitação com vícios insanáveis, a exemplo do Balanço Patrimonial, o que invalidaria o Certificado de Registro Cadastral (CRC) apresentado e considerado como documento suficiente pela Petrobrás como prova de habilitação no certame;
	b) as especificações do serviço de taxi da Petrobras exigem que a empresa contratada para taxi ou transportes tenha sede física, sendo que a Lei Complementar nº 123/2006 prevê somente ao microempresário individual, conforme o art. 18-A, § 25, utilizar sua residência como sede do estabelecimento;
 	c) o Alvará e Certidão Municipal somente foram emitidos após o recurso interposto (2/9/2019) , referindo-se ao exercício de atividades econômicas distintas do objeto licitado, que é o serviço de táxi;
d) a empresa não possui uma frota mínima cadastrada na região de abrangência e nem pessoal para atender ao contrato, o que caracteriza uma mera intermediação de serviços;
	e) a empresa Almeida Locações Serviços e Transportes, Cooperativa de Rádio Taxi dos Motoristas Autônomos de Salvador e a empresa Batur Bahia Transportes e Turismo Ltda. possuem vínculos comerciais e a minuta contratual que acompanha o Edital prevê, no item 23.5, que não poderá ser subcontratada empresa ou consórcio que tenha participado do procedimento licitatório do qual se originou a contratação;
	f) não foi apresentado pela empresa vencedora nenhum contrato vigente com outros clientes, planejamento, formas e quantidade de veículos para atender às diversas localidades previstas na especificação dos serviços;
5.	O representante informa ainda submeteu a uma análise pericial a documentação que somente lhe foi disponibilizada pela Petrobrás após a homologação do certame, , sendo constatadas irregularidades no balanço patrimonial da empresa.
6.	Por fim, sustenta que, diante da ocorrência de dúvidas a respeito da documentação ou de proposta apresentados por determinado licitante, a Administração deveria ter realizado a diligência prevista no art. 43, § 3º, da Lei 8.666/93.

	C. Exame de Admissibilidade

	Legitimidade do Autor

	O representante possui legitimidade para representar ao Tribunal?
 (Fundamento: art. 87, § 2º, da Lei 13.303/2016, c/c o art. 237 do Regimento Interno/TCU
	Sim

	Redação em Linguagem Compreensível

	A representação está redigida em linguagem clara e objetiva, contém nome legível, qualificação e endereço do representante?
 (Fundamento: art. 235 do Regimento Interno/TCU) 
	Sim

	Indício Concernente à Irregularidade ou Ilegalidade

	A representação encontra-se acompanhada do indício concernente à irregularidade ou ilegalidade apontada pelo autor?
 (Fundamento: art. 235 do Regimento Interno/TCU) 
	Sim

	Competência do TCU

	A representação trata de matéria de competência do TCU?
 (Fundamento:  art. 235 do Regimento Interno/TCU) 
	Sim

	Interesse Público

	Os argumentos do autor indicam a possibilidade de existência de interesse público, caso restem comprovadas as supostas irregularidades apontadas na peça inicial.
 (Fundamento: art. 103, § 1º, da Resolução - TCU 259/2014) 
	Sim

	Análise quanto ao interesse público: 
Confirmadas as alegações do representante, há potencial risco de inexecução ou execução insatisfatória do contrato.

	Conclusão quanto ao Exame de Admissibilidade

	7.	Presentes todos os requisitos de admissibilidade constantes no art. 87, § 2º, da Lei 13.303/2016, c/c os arts. 235 e 237, VII, do Regimento Interno/TCU, e no art. 103, § 1º, da Resolução - TCU 259/2014, a representação deve ser conhecida.

	D. Medida Cautelar – Avaliação dos Pressupostos

	Perigo da Demora

	Há decisão judicial ou administrativa, sem especificação de prazo, para suspender o andamento do processo licitatório ou a contratação?
	Não há informação

	No caso de contratações não decorrentes de Registro de Preços:
	O contrato decorrente do certame já foi assinado?
	Não

	No caso contratações decorrentes de Registro de Preços:
	A ata de registro de preços decorrente do certame já foi assinada?
	Não se aplica

		O contrato decorrente da ata de registro de preços (que, porventura, seja objeto da representação/denúncia) já foi assinado?
	Não se aplica

		A ata de registro de preços decorrente do certame ainda possui saldo que permita novas contratações pelo órgão gerenciador ou por eventuais adesões?
	Não se aplica

	Análise:

	8.	Está configurado o pressuposto do perigo da demora em razão do fato de que a licitação foi homologada em 17/9/2019 e o contrato vigente se encerra em 29/11/2019 (peça 65) .

	Perigo da Demora Reverso

	O serviço/bem é essencial ao funcionamento das atividades do órgão/entidade?
	Não há informação

	O órgão ou entidade está coberto contratualmente pelo serviço com razoável vigência (há a possibilidade de voltar a fase ou refazer o certame, a depender da consequência da concessão de cautelar no caso concreto) ou admite prorrogação excepcional?
	Não

	Caso haja a possibilidade de manutenção do contrato com a atual prestadora dos serviços, as condições dessa contratação seriam melhores (menor preço e atendimento satisfatório) que o que se está em vias de contratar?
	Não

	Análise:

	9.	Está configurado o pressuposto do perigo da demora reverso em razão do fato de a entidade não estar coberta contratualmente para atendimento do serviço demandado com razoável vigência.

	Plausibilidade Jurídica

	O órgão/entidade está sujeito aos normativos supostamente infringidos?
	Sim

	Há plausibilidade nas alegações do representante?
	Não

	Há indício de sobrepreço ou superfaturamento?
	Não

	Há grave risco de lesão ao erário, inexecução ou execução insatisfatória do objeto?
	Não há informação

	Análise quanto à plausibilidade jurídica e quanto à necessidade de adoção de medida cautelar:

	10.	Verifica-se que a pregoeira e as autoridades superiores se manifestaram sobre os pontos levantados na presente representação no recurso administrativo interposto pela empresa Embattur Empresa Bahiana de Transporte e Turismo Eireli -ME (peça 60, p. 6-7) .
11.	No dia 28/8/2019, a empresa vencedora foi notificada da apresentação do recurso, porém não apresentou qualquer contrarrazão no prazo que lhe foi deferido. Assim, em 17/9/2019, a pregoeira disponibilizou o resultado do recurso, julgando-o improcedente.
12.	Inicialmente, foi informado que o Adendo I, relativo a requisitos para habilitação (item 2) , prevê que os documentos requeridos para efeito de habilitação poderiam ser substituídos total ou parcialmente por Certificado de Registro Cadastral (CRC) desde que válido para a família associada aos itens da proposta. Considerando que a empresa Almeida Locações e Serviços de Transportes Ltda. estava com seu CRC válido para a família do objeto licitado, atendendo a todos os requisitos exigidos em edital, esse documento era suficiente para possibilitar sua habilitação. 
13.	Além disso, consta que foi considerado o Certificado de Registro Cadastral (CRC) identificado com o número 7000104505-2, emitido pela gerência SBS/ECGF/AF da Petrobras, em 5/8/2019, com aprovação total nos critérios técnico, econômico e legal, assim como Grau de Risco de Integridade (GRI) baixo, conforme disposição prevista em edital.
14.	Consta também que a Certidão Negativa de Débitos Municipal foi evidenciada através de CND-EN (positiva com efeitos de negativa) emitida em 2/9/2019, a qual demonstra parcelamento do débito tributário.
15.	É acrescentado que o alvará de funcionamento emitido em 2/9/2019 foi apresentado por ocasião da impugnação do recurso interposto, saneando o referido ponto.
16.	Os responsáveis ponderam ainda que a empresa não pode ser considerada em situação ilegal por ter sua sede em bairro residencial, informando o seguinte:
Em questionamento em fase de diligência, foi esclarecido que até o momento utilizaram a residência dos sócios para atividades da empresa (informação observada em contrato social) e que para atender ao contrato Petrobras seria alugado novo espaço na mesma cidade. Adicionalmente, a licitante já prestou serviços à Petrobras em 2017.
17.	Com relação a alegação de que documentos apresentados na habilitação teriam sido fraudados, informou que a recorrida apresentou diversas notas ao longo dos últimos três anos e relatório de notas fiscais emitidas da prefeitura de Candeias, demonstrando movimentação financeira e justificando a movimentação apresentada nos balanços de 2017 e 2018. A pregoeira verificou a autenticidade das notas fiscais no site da receita federal e Prefeitura Municipal de Candeias.
18.	Cabe destacar que participaram do certame seis empresas, sendo que a empresa Almeida Locações Serviços e Transportes Ltda.-ME apresentou a proposta mais vantajosa (peça 71) . Dessa forma, verifica-se que não fica caracterizado dano ao erário. 
19.	O subitem h do item 9.2 do edital estabelece que não será convocado para assinatura do contrato o licitante que, no momento da convocação, tenha comprovação de existência de irregularidades que denunciem dolo, má fé ou grave omissão por parte do licitante.
20.	No presente caso, entende-se que está afastado o pressuposto da plausibilidade jurídica, uma vez que não há elementos suficientes para caracterizar a habilitação indevida de licitante por não atender a requisitos do edital, tendo sido procedida, no que viável, pesquisa sobre alguns dos aspectos relatados em sistemas disponíveis ao Tribunal, sem identificação consistente de eventual indício de irregularidade. 
21. 	No que pertine à alegada habilitação indevida de concorrente, constata-se o registro da adoção, por parte da administração contratante, das medidas pertinentes e devidas, nos termos das normas aplicáveis e do edital, para a averiguação e confirmação dos dados e informações declarados pela empresa licitante vencedora do certame e necessários à sua habilitação para participação no certame e para a eventual contratação. 
22.	Quanto à alegação de existência de contrato de reciprocidade entre a empresa Almeida Locações Serviços e a empresa Batur Bahia Transportes e Turismo Ltda. (peça 51) , verifica-se que, de acordo com clausula vigésima (23.5.) da minuta contratual que acompanha o edital, não poderá ser subcontratada empresa ou consórcio que tenha participado do procedimento licitatório do qual se originou a contratação (peça 5, p. 25) . Verifica-se que a empresa Batur Bahia Transportes e Turismo Ltda. participou do pregão (peça 71) . Entretanto, não há evidência concreta que o procedimento será efetivamente utilizada no âmbito do contrato. Cabe, assim, à fiscalização do contrato por parte da contratante atentar e vedar essa possibilidade. Considerando que há previsão normativa do devido exercício do dever de fiscalização contratual pelo ente contratante, entende-se não haver elementos que indiquem irregularidade quanto ao ponto, na presente fase do contrato.  
23. 	Oportuno ressaltar ainda que, não havendo elementos suficientes para caracterizar a habilitação indevida de licitante, já se manifestou o Tribunal de que não cabe ao órgão de controle externo “habilitar ou não concorrente em certame licitatório, sem prejuízo de assinar prazo para que o órgão ou entidade adote providências com o intuito de promover a anulação de ato viciado, caso identificado em procedimento licitatório” (Acórdão 584/2013-TCU-Plenário; relator: Min. B. Zymler) .
24.	Feitas essas considerações, propõe-se indeferir o pedido de medida cautelar, uma vez ausente o pressuposto da plausibilidade jurídica, essencial para sua concessão, e por restar caracterizado o perigo da demora reverso, cabendo conhecer-se da presente representação para, no mérito, considerá-la improcedente.

	E. Impacto dos Encaminhamentos Propostos

	Haverá impacto relevante na entidade e/ou na sociedade, decorrente dos encaminhamentos propostos?
	Não

	F. Pedido de Ingresso aos Autos e de Sustentação Oral

	Há pedido de ingresso aos autos?
	Não

	Há pedido de sustentação oral?
	Não

	G. Processos Conexos e Apensos

	Há processos conexos noticiando possíveis irregularidades na contratação ora em análise?
	Não

	H. Proposta de Encaminhamento

	25.	Em virtude do exposto, propõe-se:
25.1.	conhecer da representação, satisfeitos os requisitos de admissibilidade constantes no art. 87, § 2º, da Lei 13.303/2016, c/c os arts. 235 e 237, VII, do Regimento Interno deste Tribunal, e no art. 103, § 1º, da Resolução - TCU 259/2014;
25.2.	no mérito considerar a presente representação improcedente;
25.3.	indeferir o pedido de concessão de medida cautelar formulado pelo representante, tendo em vista a inexistência dos elementos necessários para sua adoção;
25.4.	informar à Petróleo Brasileiro S.A. e ao representante que o conteúdo da deliberação que vier a ser proferida poderá ser consultado no endereço www.tcu.gov.br/acordaos; e
25.5..	comunicarao representante a decisão que vier a ser prolatada;
25.6.	arquivar os presentes autos, nos termos do art. 250, I, c/c art. 169, V, do Regimento Interno deste Tribunal.”

3.	É o Relatório.

Não atuou.

REPRESENTAÇÃO. PREGÃO ELETRÔNICO 7002573200. PETRÓLEO BRASILEIRO S.A. - PETROBRAS. SERVIÇOS DE TRANSPORTE TERRESTRE PARA TRANSBORDO DE PASSAGEIROS. SUPOSTAS IRREGULARIDADES QUANTO À HABILITAÇÃO DA EMPRESA VENCEDORA DO CERTAME. NÃO COMPROVAÇÃO. IMPROCEDÊNCIA. ARQUIVAMENTO.

REPRESENTAÇÃO (REPR)

Secretaria de Controle Externo de Aquisições Logísticas (Selog).

Registro, inicialmente, que relato o presente processo em razão de sorteio realizado nos termos do art. 18-B da Resolução TCU 175/2005.	
Conforme assentado no relatório precedente, trata-se de representação, com pedido de medida cautelar, formulada por Embattur Empresa Bahiana de Transporte e Turismo Eireli – ME             (CNPJ 02.517.814/0001-23) , em face de supostas irregularidades constantes do Pregão Eletrônico 7002573200, conduzido pela Petróleo Brasileiro S.A. – Petrobras, o qual tem por objeto “serviços de transporte terrestre para transbordo de passageiros”, com vigência prevista de 745 dias e valor homologado em R$ 9.341.732,10. 
O certame foi homologado em 17/9/2019 com a proposta mais vantajosa, apresentada pela empresa que se sagrou vencedora, Almeida Locações Serviços e Transportes Ltda. (CNPJ 21.596.467/0001-16) .
A representante, segunda colocada no pregão em comento, arguiu as seguintes alegações, resumidas pela Selog (peça 72) :
“a) a licitante declarada vencedora apresentou documentos de habilitação com vícios insanáveis, a exemplo do Balanço Patrimonial, o que invalidaria o Certificado de Registro Cadastral (CRC) apresentado e considerado como documento suficiente pela Petrobrás como prova de habilitação no certame;
b) as especificações do serviço de taxi da Petrobras exigem que a empresa contratada para taxi ou transportes tenha sede física, sendo que a Lei Complementar nº 123/2006 prevê somente ao microempresário individual, conforme o art. 18-A, § 25, utilizar sua residência como sede do estabelecimento;
c) o Alvará e Certidão Municipal somente foram emitidos após o recurso interposto (2/9/2019) , referindo-se ao exercício de atividades econômicas distintas do objeto licitado, que é o serviço de táxi;
d) a empresa não possui uma frota mínima cadastrada na região de abrangência e nem pessoal para atender ao contrato, o que caracteriza uma mera intermediação de serviços;
e) a empresa Almeida Locações Serviços e Transportes, Cooperativa de Rádio Taxi dos Motoristas Autônomos de Salvador e a empresa Batur Bahia Transportes e Turismo Ltda. possuem vínculos comerciais e a minuta contratual que acompanha o Edital prevê, no item 23.5, que não poderá ser subcontratada empresa ou consórcio que tenha participado do procedimento licitatório do qual se originou a contratação;
f) não foi apresentado pela empresa vencedora nenhum contrato vigente com outros clientes, planejamento, formas e quantidade de veículos para atender às diversas localidades previstas na especificação dos serviços.”
Formulou pedido de medida cautelar com vistas a suspender os atos decorrentes do Pregão Eletrônico 7002573200 e, no mérito, requereu a declaração de nulidade do ato que declarou vencedora a empresa Almeida Locações Serviços e Transportes Ltda.
Feito o exame técnico dos autos, a Selog propôs conhecer da representação e, no mérito, considerá-la improcedente (peças 72 a 74) .
Razão assiste à unidade instrutiva. Vejamos.
A representação deve ser conhecida porquanto cumpre os requisitos de admissibilidade constantes no art. 87, § 2º, da Lei 13.303/2016, c/c os arts. 235 e 237, VII, do Regimento Interno deste Tribunal, e no art. 103, § 1º, da Resolução TCU 259/2014.
Quanto ao mérito, considero improcedente a representação, na medida em que os elementos dos autos não revelam ilicitude a macular a lisura do certame.
Com efeito, nos termos do item 2 do Adendo I do Edital regulamentar do Pregão em exame, “Os documentos requeridos para efeito de habilitação poderão ser total ou parcialmente substituídos por Certificado de Registro Cadastral (CRC) válido para a família associada aos itens da proposta” (peça 13, 2) .  
A empresa vencedora, Almeida Locações Serviços e Transportes Ltda., apresentou o CRC 7000104505-2, com validade até 23/1/2020 e aprovação total nos critérios técnico, econômico e legal, e Grau de Risco de Investimento (GRI) baixo (peça 30) . Não constam dos autos elementos probatórios que infirmem o certificado.
Ademais, consta do processo, peça 41, o Alvará 00501/2019, de 2/9/2019, emitido em favor da empresa vencedora, em que consta autorização para as seguintes atividades: “Serviço de transporte de passageiros – locação de automóveis com motorista” e “Transporte rodoviário coletivo de passageiros, com itinerário fixo, municipal”.
No que toca às alegações da representante no sentido de que a execução do objeto licitado seria irregularmente subcontratada, cabe à entidade licitante, Petrobras, no curso da fiscalização contratual, atentar para impedir a concretização de eventual subcontratação não autorizada.
Registro, por oportuno, que a pregoeira e demais autoridades condutoras do certame rebateram os pontos suscitados na presente representação por ocasião da apreciação de recurso administrativo interposto pela Embattur Empresa Bahiana de Transporte e Turismo Eireli – ME (peça 60, p. 6-7) .
Segue-se, portanto, que a representação é improcedente.
Posto isso, a concessão de medida cautelar revela-se indevida ante a ausência da plausibilidade jurídica necessária para seu deferimento.
Por fim, quanto ao requerimento formulado pelo representante à peça 75 para desistir da representação, consigno, na esteira da jurisprudência do Tribunal, que pedidos de desistência não inviabilizam a apreciação da matéria por parte do TCU, porquanto o interesse público e o princípio do impulso oficial ínsitos aos processos em trâmite na Casa se sobressaem aos interesses subjetivos dos representantes (Acórdão 1893/2019-TCU-Plenário, relator Ministro Aroldo Cedraz, e Acórdão 1446/2015-TCU-Plenário, relator Ministro-Substituto Augusto Sherman) .
Aliás, cabe advertir a representante que mover a Administração Pública por interesses predominantemente privados, em detrimento do interesse público que move este Tribunal de Contas da União, pode vir a configurar litigância de má-fé, a ensejar a aplicação da multa prevista no art. 58 da Lei 8.443/1993 c/c os arts. 15, 80 e 81 do Código de Processo Civil.
Ante o exposto, acolho a proposta da unidade instrutiva, a qual integra as presentes razões de decidir, e voto no sentido de que seja adotado o Acórdão que ora submeto a este Plenário.
TCU, Sala das Sessões Ministro Luciano Brandão Alves de Souza, em 18 de março de 2020.
RAIMUNDO CARREIRO 
Relator